【裁判字號】    90,上易,92
【裁判日期】    900723
【裁判案由】    電子遊藝場業管理條例
【裁判全文】
臺灣高等法院臺南分院刑事判決                九十年度上易字第九二號      Ｇ
      上  訴  人  臺灣臺南地方法院檢察署檢察官
      被      告  甲  ○  ○
右上訴人因被告違反電子遊戲場業管理條例案件，不服臺灣臺南地方法院八十九年度
易字第二六五九號，中華民國八十九年十一月三十日第一審判決（起訴案號：臺灣臺
南地方法院檢察署八十九年度偵字第八八二七號）提起上訴，本院判決如左：
      主      文
上訴駁回。
      理      由
一、公訴意旨略以：被告甲○○為台南縣新營市○○路一一三號地下一樓「時代撞球
    場」之負責人，其依商業登記法辦理商業登記之營業項目為「撞球」，並不包括
    電子遊戲機業務，竟擅自經營電子遊戲場業務，並於民國八十九年二月三日電子
    遊戲場業管理條例公佈施行後，仍繼續營業，因認被告違反電子遊戲場業管理條
    例第十五條之規定，應依該條例第二十二條規定處斷。
二、按犯罪事實，應依證據認定之，無證據不得推定其犯罪事實，又不能證明被告犯
    罪者，應諭知無罪之判決，刑事訴訟法第一百五十四條、第三百零一條第一項分
    別定有明文。另按電子遊戲場業管理條第十五條之規定，係以營業場所負責人未
    依該條例辦理經營電子遊戲場之營利事業登記，即擅自經營電子遊戲場業為要件
    ，若營業場所負責人僅係提供場所供人擺設電子遊戲機，並未實際經營者，應屬
    同條例第十六條：「非電子遊戲場之其他營利事業，不得就其營業場所供他人設
    置電子遊戲機營業。」規範範圍，自難以前開規定相繩。
三、公訴意旨認被告違反電子遊戲場業管理條例第十五條之規定，應依該條例第二十
    二條規定處斷，係以被告自承為台南縣新營市○○路一一三號地下一樓「時代撞
    球場」之負責人，未經辦理電子遊戲機之營利事業登記，竟擺設電子遊戲機三十
    二台等語為據。訊據被告於本院調查時固坦承其為「時代撞球場」之負責人，惟
    堅詞否認涉有前開罪嫌，辯稱扣案電子遊戲機均係證人翁瑞鴻向其「租借場地」
    擺設，伊僅出租場地，並未實際經營電子遊戲場業等語。經查：
（一）證人翁瑞鴻於原審法院調查時隔離訊問結證證稱：（是否有把電動玩具擺設在
      被告經營之時代撞球場？）「有的，我是向他承租部分空間，約有十坪左右，
      是在今年三月初與他談的，租金一個月六千元，一次收三個月，從三月開始預
      先收，已經繳交租金二、三次。我都是用現金繳交。我都是拿到時代撞球場交
      給他的。電動玩具是投幣式的，裡面現金是我每隔十天至半個月去收的。」（
      租賃契約是否你與被告簽的？）「是的。是在時代撞球場辦公室裡面簽的。契
      約是甲○○起草的，之後我簽名，本件租賃契約沒有押金。」等語，核與被告
      於原審調查時供稱：「證人承租範圍約十坪，租金是每三個月收一次，預先收
      。本件租賃契約並沒有押金，證人前後已經交了兩次租金，都是用現金，是在
      我們的撞球場交的。租賃契約內容是我寫的，是在撞球場的辦公室內簽的，電
      動玩具是投幣式，錢都是證人自己來收的。」等語相符（均參見八十九年十一
      月二日訊問筆錄），依此，被告與證人就承租時間、範圍、租金數目、收取租
      金次數、簽訂租約地點、何人執筆租約內容、電動遊戲機內金錢之收取方式等
      ，均能為相同之陳述，且證人翁瑞鴻因此違反電子遊戲場業管理條例，經原審
      法院判處拘役五十日，有判決書乙紙在卷足憑，亦徵被告所辯與事實相符。
（二）雖被告於偵查筆錄中曾稱證人翁瑞鴻係實際經營者，其係名義負責人，翁瑞鴻
      是股東等語，惟經本院當庭勘驗錄音帶，並未有「被告陳述翁瑞鴻係股東」之
      錄音紀錄，被告僅稱撞球場伊是掛名，電玩是翁瑞鴻擺設等語，有本院勘驗筆
      錄在卷足憑，從而公訴人上訴意旨憑被告偵查中所供認被告係與翁瑞鴻共同經
      營，租賃只是名目等情尚有誤會，是以被告辯稱扣案電動遊戲機並非伊經營，
      而係證人翁瑞鴻經營等語，尚非毫無可採。
三、綜上各情相互參酌，被告既僅提供場地予證人翁瑞鴻經營電子遊戲機業，而未實
    際經營電子遊戲機業，自難認被告所為該當電子遊戲場業管理條例第十五條之規
    定，而科以同條例第二十二條之刑責。此外復查無其他積極證據足資證明被告有
    公訴意旨所指前開之犯行，揆諸首開說明，犯罪尚屬不能證明，原審諭知被告無
    罪，核無不合。檢察官上訴意旨指摘原判決採證不當，為無理由，應予駁回。
據上論結，應依刑事訴訟法第三百六十八條，判決如主文。
本案經檢察官王碧霞到庭執行職務。
中    華    民    國      九十      年      七      月      二十三      日
                                  臺灣高等法院臺南分院刑事第四庭
                                      審判長法官  陳    義    仲
                                            法官  林    勝    木
                                            法官  宋    明    蒼
右正本證明與原本無異。
不得上訴。
                                      法院書記官  余    素    美
中    華    民    國      九十      年      七      月     二十五       日


司法院資訊處製作；財團法人民間司法改革基金會備份。
